臺灣新竹地方法院刑事判決　　　　　100年度審交易字第314號
公　訴　人　臺灣新竹地方法院檢察署檢察官
被　　　告　鄭桂興
上列被告因公共危險案件，經檢察官提起公訴（100 年度偵字第
10452號），本院依簡式審判程序判決如下：
    主  文
鄭桂興服用酒類，不能安全駕駛動力交通工具而駕駛，處有期徒
刑伍月，如易科罰金，以新臺幣壹仟元折算壹日。
    事  實
一、鄭桂興前曾於民國89年間因犯酒醉駕車之公共危險案件，經
    本院於89年10月24日以89年度竹交簡字第454 號判處罰金銀
    元30000 元，於89年11月24日確定。其又於93年間因犯酒醉
    駕車之公共危險案件，經本院於93年3 月10日以93年度竹交
    簡字第218 號判處有期徒刑3 月，於93年3 月29日確定。其
    又於100 年間因犯酒醉駕車之公共危險案件，經臺灣地方法
    院檢察署於100 年8 月20日以100 年度偵字第6128號為緩起
    訴處分，緩起訴期間為100 年9 月21日至102 年9 月20日。
二、詎鄭桂興仍不知悔改，明知飲酒後已達注意能力減低，反應
    能力變慢，不能安全駕駛動力交通工具之狀況時，如仍駕車
    行駛於馬路上，將導致其他人、車及己身可能發生危險；其
    於100 年11月1 日20時許，在其堂哥位於新竹市○○路某住
    處內，飲用啤酒5 瓶後，至同日23時許結束，已達不能安全
    駕駛動力交通工具之狀況，竟仍騎乘車牌號碼WUW-207 號輕
    型機車欲回其位於新竹市○○街26巷5 號之居所。嗣於同日
    23 時40 分許，行經新竹市○○路79號前時為警攔查，發現
    其滿身酒氣，顯有酒後駕車情形，乃於同日23時58分許對其
    進行呼氣所含酒精濃度測試，測得結果為每公升0.98毫克，
    始為警循線查悉上情。
三、案經新竹市政府第一分局報告臺灣新竹地方法院檢察署檢察
    官偵查起訴。
    理  由
一、本件被告鄭桂興所犯酒後駕車之公共危險罪，係非死刑、無
    期徒刑、最輕本刑為三年以上有期徒刑之罪，或高等法院管
    轄第一審之案件，被告於本院準備程序進行中，就被訴事實
    為有罪之陳述，經本院認合於刑事訴訟法第273 條之1 第1
    項之規定，裁定進行簡式審判程序，合先敘明。
二、訊據被告鄭桂興對於上揭服用酒類，致不能安全駕駛動力交
    通工具而駕駛之事實坦承不諱，且有警員王道遠所出具之偵
    查報告1 份、酒精測定紀錄表1 份、新竹市警察局機車駕駛
    人酒後生理協調平衡檢測紀錄表1 份、刑法第185 條之3 案
    件測試觀察紀錄表1份、新竹市警察局舉發違反道路交通管
    理事件通知單影本1 份、證號查詢機車駕駛人資料1 份、車
    輛詳細資料報表1 份在卷可稽。而按酒精濃度呼氣已達每公
    升0.55毫克時，肇事率為一般正常人之10倍，認已達不能安
    全駕駛之標準，有法務部88年5 月18日所發之法88檢字第00
    1669號函及其所附之88年5 月10日會議紀錄足參，而被告經
    酒精濃度之呼氣測試，已達每公升0.98毫克，其於駕駛過程
    中，轉彎或變換車道未打方向燈或方向燈錯誤，或有駛入對
    向車道、單行道等異常駕駛行為，亦有蛇行，車身搖擺不定
    ，轉彎半徑過大或過小等駕駛操控力欠佳情形，且對於員警
    指揮及交通號誌無反應或遲鈍，駕駛判斷力，顯然欠佳，且
    為警查獲後，經警命其雙腳併攏，兩手緊貼大腿將一腳向前
    抬高離地15公分，並停止不動30秒，其左右搖擺不定，用手
    臂來保持平衡；又命其閉雙眼，30秒內朗誦阿拉伯數字，由
    1001至1030，其數錯數目或無法於30秒內朗誦完畢；又命其
    用筆在兩個同心圓之間的0.5 公分環狀帶內，畫另1 個圓，
    其畫圓圈不完整、不連續或畫在指定範圍外，皆測試不合格
    ；又於查獲、測試或詢問過程中，有多語等情事，此有汽機
    車駕駛人酒後生理協調平衡檢測紀錄表、刑法第185 條之3
    案件測試觀察紀錄表各1 份在卷足參，堪認被告顯有不能安
    全駕駛動力交通工具之危險甚明。綜上，本案事證明確，被
    告前揭犯行堪以認定，應予依法論科。
三、新舊法比較：查被告鄭桂興行為後，刑法第185 條之3 於10
    0 年11月8 日修正通過，於100 年11月30日經總統以華總一
    義字第10000263911 號令修正公布，並於100 年12月2 日施
    行。修正前僅有「服用毒品、麻醉藥品、酒類或其他相類之
    物，不能安全駕駛動力交通工具而駕駛者」之一項犯罪態樣
    規定，且其法定刑原為「1 年以下有期徒刑、拘役或科或併
    科15萬元以下罰金。」；修正後雖原第一項之犯罪構成要件
    維持不變，但法定刑變更為「處2 年以下有期徒刑、拘役或
    科或併科20萬元以下罰金」；修正後另增定第2 項增加「因
    而致人於死者，處1 年以上7 年以下有期徒刑；致重傷者，
    處6 月以上5 年以下有期徒刑。」之犯罪態樣，此次修法涉
    及刑度變更及科刑規範變更，自有新舊法比較之必要。本件
    被告鄭桂興涉犯不能安全駕駛動力交通工具罪，並未肇至他
    人重傷或死亡之結果，其犯行則無修正後增定第2 項規定之
    適用，合先敘明。然被告本件其犯行，若適用舊法，刑度則
    為有期徒刑1 年以下、拘役或科或併科15萬元以下罰金，若
    適用新法，刑度為有期徒刑2 年以下，拘役或科或併科20萬
    元以下之罰金，顯見適用舊法較有利於被告鄭桂興，是本件
    經比較新舊法，依刑法第2 條第1 項前段規定，應適用被告
    鄭桂興行為時即修正前之刑法第185 條之3 予以論處。
四、核被告鄭桂興所為，係犯修正前刑法第185 條之3 之酒後駕
    車公共危險罪。爰審酌被告前曾於89年間因犯酒醉駕車之公
    共危險案件，經本院於89年10月24日以89年度竹交簡字第45
    4 號判處罰金銀元30000 元，於89年11月24日確定。其又於
    93年間因犯酒醉駕車之公共危險案件，經本院於93年3 月10
    日以93年度竹交簡字第218 號判處有期徒刑3 月，於93年3
    月29日確定。其又於100 年間因犯酒醉駕車之公共危險案件
    ，經臺灣地方法院檢察署於100 年8 月20日以100 年度偵字
    第6128號為緩起訴處分，緩起訴期間為100 年9 月21日至10
    2 年9 月20日等情，有前揭臺灣新竹地方法院檢察署刑案資
    料查註紀錄表及臺灣高等法院被告前案紀錄表在卷足佐，已
    如前述，惟被告仍不知警惕，無視酒後不得駕車之禁令，再
    度於酒後駕駛動力交通工具行駛在公眾往來之道路上，罔顧
    用路人之安全，所為顯然不足為取，並考量被告之智識程度
    、生活狀況、犯罪情節、手段、目的、被告呼氣所含酒精濃
    度高達每公升0.98毫克，及犯後坦承不諱，態度尚可等一切
    情狀，量處如主文所示之刑，並同時諭知易科罰金之折算標
    準，以示資懲儆。至公訴人雖具體要求判處被告有期徒刑7
    月，惟被告曾受有期徒刑以上刑之執行，惟時間係在93年間
    ，迄被告行為時，已近7 年，另被告前次犯服用酒類不能安
    全駕駛動力交通工具而駕駛罪時，公訴人係對被告予以緩處
    分，就被告雖曾有多次犯服用酒類不能安全駕駛動力交通工
    具而駕駛之犯行，考量被告前多次犯行相距時間，應認如主
    文所示之刑為適宜，附此敘明。
據上論斷，應依刑事訴訟法第273 條之1 第1 項、第299 條第1
項前段，刑法第185 條之3 ，第41條第1 項前段，刑法施行法第
1條第1項前段、第2項判決如主文。
本案經檢察官黃淑美到庭執行職務。
中    華    民    國   100   年    12    月    30    日
                  刑事第九庭      法  官      王銘勇
以上正本證明與原本無異。
如不服本判決應於收受本判決後10日內向本院提出上訴書狀，上
訴書狀應敘述具體理由。上訴書狀未敘述上訴理由者，應於上訴
期間屆滿後20日內補提理由書狀於本院 (均須按他造當事人之人
數附繕本)「切勿逕送上級法院」。
中    華    民    國   100    年    12    月    30    日
                                  書記官      許弘杰
附錄本案論罪科刑法條：
修正前中華民國刑法第185條之3
服用毒品、麻醉藥品、酒類或其他相類似之物，不能安全駕駛動
力交通工具而駕駛者，處1 年以下有期徒刑、拘役或科或併科15
萬元以下罰金。